【裁判字號】    97,上易,512
【裁判日期】    970919
【裁判案由】    竊盜
【裁判全文】
臺灣高等法院臺南分院刑事判決         97年度上易字第512號
上 訴 人
即 被 告  乙○○
上列上訴人因竊盜案件，不服臺灣雲林地方法院97年度易字第33
1號中華民國97年6月24日第一審判決（起訴案號：臺灣雲林地方
法院檢察署97年度偵字第1668、1441號），提起上訴，本院判決
如下：
    主  文
上訴駁回。
    理  由
一、依刑事訴訟法第350條、第361條、第362條、第367條規定，
    不服地方法院之第一審判決而上訴者，須提出上訴書狀，並
    應敘述具體理由，為上訴必備之程式；其所提出之書狀未敘
    述上訴理由，或僅曾以言詞陳述上訴理由者，均應於上訴期
    間屆滿後20日內補提理由書於第一審法院。第一審法院經形
    式審查，認逾期未補提上訴理由者，應定期間先命補正；逾
    期未補正者，為上訴不合法律上之程式，應以裁定駁回。倘
    已提出上訴理由，但所提非屬具體理由者，則由第二審法院
    以上訴不合法律上之程式，判決駁回。而所謂具體理由，必
    係依據卷內既有訴訟資料或提出新事證，指摘或表明第一審
    判決有何採證認事、用法或量刑等足以影響判決本旨之不當
    或違法，而構成應予撤銷之具體事由，始克當之（例如：依
    憑證據法則具體指出所採證據何以不具證據能力，或依憑卷
    證資料，明確指出所為證據證明力之判斷如何違背經驗、論
    理法則）；倘僅泛言原判決認定事實錯誤、違背法令、量刑
    失之過重或輕縱，而未依上揭意旨指出具體事由，或形式上
    雖已指出具體事由，然該事由縱使屬實，亦不足以認為原判
    決有何不當或違法者（例如：對不具有調查必要性之證據，
    法院未依聲請調查亦未說明理由，或援用證據不當，但除去
    該證據仍應為同一事實之認定），皆難謂係具體理由，俾與
    第二審上訴制度旨在請求第二審法院撤銷、變更第一審不當
    或違法之判決，以實現個案救濟之立法目的相契合，並節制
    濫行上訴（最高法院97年度台上字第892號刑事判決意旨參
    照）。
二、本件上訴意旨略以：上訴人即被告乙○○並未攜帶供作凶器
    使用之剪刀侵入竊盜，該剪刀是置於現場之物，現被告已正
    常工作，對前之行為深為反悔，請從輕處罰，給予自新之機
    會云云。
三、經查：
（一）上訴人即被告乙○○曾於民國（下同）95年間因竊盜、詐
      欺案件，經臺灣雲林地方法院分別判處有期徒刑11月、5
      月，並經定應執行刑1年4月確定（下稱案件一），再因竊
      盜、違反毒品危害防制條例等案件，經臺灣雲林地方法院
      分別判處有期徒刑1年4月、7月、3月，並經定應執行刑2
      年確定（下稱案件二），上開案件一與案件二經接續執行
      ，案件二並經減刑為應執行有期徒刑1年確定，於96年11
      月22日縮短刑期假釋出監（不構成累犯）。詎仍不知悔改
      ，於假釋期間，復意圖為自己不法之所有：(一)於97年2月
      12日15時30分許，持客觀上可供作兇器使用之剪刀（未扣
      案）1支，侵入甲○○位於雲林縣北港鎮府番裡120號倉庫
      （侵入住宅部分未據告訴），竊取甲○○所有之馬達1個
      ，得手後以新台幣（下同）375元之代價，變賣予不知情
      之王美燕。(二)於97年3月27日上午8時45分許，又另行起意
      ，侵入丙○○位於雲林縣元長鄉○○村○○路8號住處（
      侵入住宅部分未據告訴），開啟丙○○之衣櫃著手行竊，
      但因該住處無何財物，而未得逞，乙○○於步出該住處時
      即為警當場逮捕。
（二）上訴人乙○○所攜帶之剪刀1支雖未扣案，惟被告於警詢
      時自承其犯該竊盜罪時，有使用該剪刀將電線剪斷（警卷
      第2頁），足見該剪刀屬質地堅硬之利器，若持之攻擊人
      ，客觀上顯足以危害他人生命、身體安全，屬具有危險性
      之兇器無訛。故核被告乙○○所為，係犯刑法第321條第1
      項第3款之攜帶兇器加重竊盜罪及同法第320條第1項、第3
      項之竊盜未遂罪。被告所犯2罪犯意各別，行為不同，應
      分論併罰。就被告所犯本件竊盜未遂罪，依刑法第25條第
      2項減輕其刑。爰審酌被告曾犯多次竊盜罪，又有詐欺、
      違反毒品危害防制條例等前科，素行不佳，本件又於假釋
      期間再犯上開2竊盜犯行，過輕之刑度，顯已無法矯正其
      行為之偏差，及被告已坦承犯行，犯後態度良好，犯罪動
      機為沒有工作故缺錢花用等一切情狀，分別量處被告所犯
      2罪有期徒刑拾月及肆月，並定其應執行刑壹年。原審法
      院已詳敘認定上訴人犯罪事實之證據及理由，從形式上予
      之審查，並無違背法令之情形。
（三）上訴人乙○○提起上訴，僅泛以該剪刀是置留現場之物及
      現有正常工作、對先前竊盜行為深感懊悔等因素，為不服
      原審判決之上訴理由，其上訴理由並未依據卷內訴訟資料
      或提出新事證，具體指摘原審判決關於認定事實、證據取
      捨、適用法律及量刑，有何違法或不當之處。依上揭說明
      ，本件上訴不合上訴之法定要件，應予駁回，並不經言詞
      辯論為之。
四、依刑事訴訟法第367條前段、第372條，判決如主文。
中    華    民    國    97    年    9     月    19    日
                    刑事第三庭  審判長法  官  陳義仲
                                      法  官  宋明中
                                      法  官  蔡勝雄
以上正本證明與原本無異。
不得上訴。
                                      書記官  汪姿秀
中    華    民    國    97    年    9     月    19    日


司法院資訊處製作；財團法人民間司法改革基金會備份。
